【裁判字號】    88,易,1377
【裁判日期】    890118
【裁判案由】    竊盜
【裁判全文】
臺灣士林地方法院刑事判決                        八十八年度易字第一三七七號
    公  訴  人  臺灣士林地方法院檢察署檢察官
    被      告  甲○○
右列被告因竊盜案件，經檢察官提起公訴（八十八年度偵字第一○○二○號），本院
判決如左：
    主  文
甲○○竊盜，累犯，處有期徒刑參月。
    事  實
一、甲○○有違反麻醉藥品管理條例及懲治盜匪條例前科，最近一次於民國八十五年
    間因違反懲治盜匪條例案，經法院判處有期徒刑三年八月確定，於八十八年二月
    廿三日假釋期滿執行完畢，仍不知悔改，復意圖為自己不法之所有，於八十八年
    九月廿八日下午六時許，在台北市士林區○○○路四十七號家福股份有限公司台
    北天母分公司所設之家樂福大賣場內，利用購買東西之機會，趁機徒手竊取該公
    司所有之第五大道香水一瓶及化妝用隱形美眼貼一包（合計價值新台幣八百四十
    九元），得手後藏放在褲袋內，嗣於同日下午七時許，離開結帳區時，因早為店
    內佯裝顧客之便衣監視人員發覺而當場查獲。
二、案經台北市政府警察局士林分局移請台灣士林地方法院檢察署檢察官偵查起訴。
    理  由
一、業據被告甲○○堅決否認有竊盜犯行，辯稱：當天伊買了很多東西，因為沒有推
    車子，才把這些東西放在口袋裏，尚未結帳就把我叫出去，伊並沒有要偷這些東
    西云云。惟查：被告當日係將賣場所竊得之物品藏放褲袋，經家樂福賣場便衣監
    視人員發現後通報安全課人員，於被告走出結帳區後攔阻查獲等情，已據家福股
    份有限公司安全課職員乙○○供證明確，並有贓物領據一紙在卷可稽，被告空言
    辯稱準備結帳時即遭公司職員叫出已難採信，且被告為成年之人，豈有不知在開
    放式賣場內不得將物品放置無法自外察看之褲袋內，更無未拿出結帳即逕自離去
    之理，被告所辯實難採信，其犯嫌洵堪認定。
二、核被告甲○○所為，係犯刑法第三百二十條第一項之竊盜罪。被告於八十五年間
    因違反懲治盜匪條例案，經法院判處有期徒刑三年八月確定，於八十八年二月廿
    三日假釋期滿執行完畢，未滿五年再犯本有期徒刑以上之罪，為累犯，應依刑法
    第四十七條規定加重其刑。爰審酌被告先前已有二次犯罪前科，素行不良，本件
    犯罪動機、所生危害及否認犯罪態度不佳等一切情狀，量處如主文所示之刑，以
    示懲儆。
據上論結，應依刑事訴訟法第二百九十九條第一項前段，刑法第三百二十條第一項、
第四十七條、罰金罰鍰提高標準條例第一條前段，判決如主文。
本案經檢察官繆卓然到庭執行職務。
中      華      民      國      八十九      年      一    月    十八    日
                                臺灣士林地方法院刑事第一庭
                                    法  官
右正本證明與原本無異
如不服本判決應於送達後十日內向本院提出上訴狀
                                         書記官
中    華    民    國      八十      年                月              日


司法院資訊處製作；財團法人民間司法改革基金會備份。
